臺灣雲林地方法院民事判決　九十一年度訴字第六四七號
　　原　　　告　乙○○
　　被　　　告　甲○○
　　訴訟代理人　廖文生
右當事人間侵權行為附帶請求損害賠償事件，經本院刑事庭裁定（九十年度交附民字
第八六號）移送前來，本院判決如左：
    主    文
被告應給付原告新台幣貳拾肆萬參仟陸佰零貳元及自民國九十年十月二十五日起至清
償日止，按週年利率百分之五計算之利息。
原告其餘之訴駁回。
訴訟費用由被告負擔三分之一，餘由原告負擔。
本判決原告勝訴部分，於原告以新台幣玖萬元為被告供擔保後，得為假執行。但被告
如於假執行程序實施前，以新台幣貳拾肆萬參仟陸佰零貳元為原告預供擔保，得免為
假執行。
原告其餘假執行之聲請駁回。
    事    實
甲、原告方面：
  一、聲明：
    （一）被告應給付原告新台幣（下同）六十一萬三千六百零二元及自民國（下同
          ）九十年十月二十五日起至清償日止，按週年利率百分之五計算之利息。
    （二）願供擔保請准宣告假執行。
  二、陳述：
    （一）原告因機車故障而交由被告所營「鴻德機車行」修理，嗣於八十九年八月
          十三日下午四時四十分許，經被告騎乘無牌照機車搭載原告前往鴻德機車
          行取回已修復之機車，於行經虎尾鎮○○路○○道十字路口時，見綠燈竟
          將機車斜線駛至對向金泉加油站旁，繼續沿林森路由南往北逆向行駛於慢
          車道，並於安溪路口與訴外人程愛惠駕駛之車號ＳＯ─一五○三號自小貨
          車發生碰撞，致原告受有右脛骨骨折及頭部外傷等傷害。
    （二）原告依侵權行為法律關係，請求被告賠償如下之損害：
    　１、醫療費用一萬八千五百六十二元。
      ２、其因車禍受傷致六個月無法工作，以每月基本工資一萬五千八百四十元計
          算，共受有九萬五千零四十元之損害。
      ３、其因此車禍受有右脛骨骨折傷害，至今無法使力，造成身心莫大痛苦，請
          求被告賠償精神慰撫金五十萬元。
  三、證據：提出若瑟醫院診斷證明書、台灣雲林地方法院檢察署九十年度調偵字第
      　　　四號起訴書、醫療費用收據、雲林縣政府八六府社資字第八六○○○五
      　　　九六三一號函為證。
乙、被告方面：
  一、聲明：
    （一）原告之訴及假執行之聲請均駁回。
    （二）如受不利判決，願供擔保請准宣告免為假執行。
  二、陳述：否認被告有原告所述之過失。原告主張其六個月無法工作，未提出任何
      　　　證據為憑，被告否認之。
丙、本院依職權調閱本院九十年交易字第二四一號刑事卷宗，並函財政部台灣省中區
    國稅局查閱被告財產狀況及最近年度之所得稅申報資料。
    理    由
一、本件原告起訴主張：被告於八十九年八月十三日下午四時四十分許，駕駛無牌照
    機車搭載原告，於行經林森路一段六二之二號前，因左轉時偏左行駛、車速過快
    且逆向，致與訴外人程愛惠駕駛之車號ＳＯ─一五○三號自小貨車發生碰撞，原
    告因之受有右脛骨骨折及頭部外傷等傷害，爰依侵權行為法律規定請求被告負損
    害賠償責任等語。被告則以：否認有何過失，原告主張其六個月無法工作，未提
    出任何證據為憑等語，資為抗辯。
二、原告主張被告於前揭時間、地點，駕車搭載原告而與訴外人程愛惠駕駛之車號Ｓ
    Ｏ─一五○三號自小貨車發生碰撞，並致其受有右脛骨骨折、頭部外傷傷害等情
    ，已據其提出財團法人天主教若瑟醫院診斷證明書為證，並為被告所不爭執，復
    經本院調閱本院九十年交易字第二四一號刑事卷宗查核無訛，自屬真實。又本件
    車禍肇因於被告駕車行經無號誌交岔路口時，左轉時偏左行駛亦有刑事卷宗所附
    之台灣省嘉雲區行車事故鑑定委員會、台灣省車輛行車事故覆議鑑定委員會鑑定
    意見書為憑。按汽車行駛至交岔路口左轉彎時，應距交岔路口三十公尺前顯示方
    向燈或手勢，行至交岔路口中心處左轉，道路交通安全規則第一百零二條第一項
    第四款定有明文，被告駕車本應注意前揭規定，且依當時情況天候晴，日間自然
    光線，路面狀態乾燥，無缺陷、障礙物，視距良好（見雲林縣警察局道路交通事
    故調查報告表），並無不能注意之情事，竟疏未注意，以致肇事，是其之過失責
    任已堪認定。
三、按因故意或過失不法侵害他人之權利者，負損害賠償責任。不法侵害他人之身體
    或健康者，對於被害人因此喪失或減少勞動能力，或增加生活上之需要時，應負
    損害賠償責任。不法侵害他人之身體健康者，被害人雖非財產上之損害，亦得請
    求賠償相當之金額，民法第一百八十四條第一項前段、第一百九十三條第一項及
    第一百九十五條第一項分別定有明文。被告對於本件車禍既有過失責任，則原告
    請求損害賠償，即屬於法有據。茲就原告請求之賠償金額，逐項審酌如次：
　　（一）增加生活上需要費用部分：
    　　　原告主張其支出醫療費用（自付額）一萬八千五百六十二元，已據提出財
　　　　　團法人天主教若瑟醫院、奇美醫學中心、中國醫藥學院附設醫院等之收據
　　　　　為證，亦為被告所不爭執（見九十一年十一月二十六日筆錄），是此部份
　　　　　之請求應予准許。
    （二）喪失勞動能力部分：
          原告主張其因本件車禍致六個月無法工作等情，有載有「患者於八十九年
          八月十三日入院接受複位石膏固定治療，於八十九年八月二十一日出院，
          宜休養半年，共門診十五次」之九十一年三月二十五日天主教若瑟醫院診
          斷證明書為據（見刑事卷第六一頁），本院審酌原告所受傷勢及其門診之
          次數，認其主張六個月無法工作一節，尚堪採信。又其以行政院勞工委員
          會核定之每月基本工資一萬五千八百四十元（見卷附之雲林縣政府八六府
          社資字第八六○○○五九六三一號函）計算損害金額，亦屬相當。是其請
          求九萬五千零四十元之喪失工作能力損害，亦應准許。
    （三）慰撫金部分：
　　　　　本院審酌原告為五十七年十一月二十日生（見偵查卷宗），係中國大陸初
　　　　　中畢業學歷，現於夫家開設之瓦斯行幫忙，因被告過失行為致受有右脛骨
　　　　　骨折暨頭部外傷之身體傷害，精神當受有痛苦，暨被告為三十八年六月四
　　　　　日生，國民中學畢業學歷，開設鴻德機車行，九十年綜合所得稅申報之所
　　　　　得總額為三十三萬九千四百八十七元，雖名下有土地十餘筆，惟面積（或
　　　　　應有部分比例折算之面積）均狹小（見卷附之財政部台灣省中區國稅局雲
　　　　　林分局檢附之被告歸戶財產清單與所得資料）等情，認原告之精神慰撫金
　　　　　以十三萬元為適當。逾此之請求，不應准許。
四、從而，原告本於侵權行為法律關係請求被告給付二十四萬三千六百零二元，及自
    九十年十月二十五日起至清償日止，按週年利率百分之五計算之法定遲延利息，
    於法有據，應予准許。逾此部份之請求為無理由，應予駁回。
五、兩造均陳明願供擔保，請准宣告假執行或免為假執行，關於原告勝訴部份，核無
    不合，爰分別酌定相當之擔保金額，併准許之；至原告敗訴部分，其假執行之聲
    請，當失所附麗，應予駁回。
六、據上論結，本件原告之訴，為一部有理由，一部無理由，依民事訴訟法第七十九
    條但書、第三百九十條第二項、第三百九十二條，判決如主文。
中　　華　　　民　　　國　　　九十一　　年　　　十二　　月　　　十　　日
                                臺灣雲林地方法院民事第一庭
~B法　　　官　鍾貴堯
右正本證明與原本無異。
如不服本判決，應於本判決送達後二十日內向本院提出上訴狀。（須附繕本）
中　　華　　　民　　　國　　　九十一　　年　　　十二　　月　　　十　　日
~B法院書記官　蔡春榮
